【裁判字號】    98,交上訴,2408
【裁判日期】    981120
【裁判案由】    肇事逃逸
【裁判全文】
臺灣高等法院臺中分院刑事判決      98年度交上訴字第2408號
上  訴  人
即  被  告  甲○○
上列上訴人因肇事逃逸案件，不服臺灣南投地方法院98年度交訴
字第21號中華民國98年10月19日第一審判決（起訴案號：臺灣南
投地方法院檢察署98年度偵字第2915號），提起上訴，本院判決
如下：
    主    文
上訴駁回。
    理    由
一、按依刑事訴訟法第350條、第361條、第362條、第367條規定
    ，不服地方法院之第一審判決而上訴者，須提出上訴書狀，
    並應敘述具體理由，為上訴必備之程式；其所提出之書狀未
    敘述上訴理由，或僅曾以言詞陳述上訴理由者，均應於上訴
    期間屆滿後20日內補提理由書於第一審法院。第一審法院經
    形式審查，認逾期未補提上訴理由者，應定期間先命補正；
    逾期未補正者，為上訴不合法律上之程式，應以裁定駁回。
    倘已提出上訴理由，但所提非屬具體理由者，則由第二審法
    院以上訴不合法律上之程式，判決駁回。而所謂具體理由，
    必係依據卷內既有訴訟資料或提出新事證，指摘或表明第一
    審判決有何採證認事、用法或量刑等足以影響判決本旨之不
    當或違法，而構成應予撤銷之具體事由，始克當之（例如：
    依憑證據法則具體指出所採證據何以不具證據能力，或依憑
    卷證資料，明確指出所為證據證明力之判斷如何違背經驗、
    論理法則）；倘僅泛言原判決認定事實錯誤、違背法令、量
    刑失之過重或輕縱，而未依上揭意旨指出具體事由，或形式
    上雖已指出具體事由，然該事由縱使屬實，亦不足以認為原
    判決有何不當或違法者（例如：對不具有調查必要性之證據
    ，法院未依聲請調查亦未說明理由，或援用證據不當，但除
    去該證據仍應為同一事實之認定），皆難謂係具體理由，俾
    與第二審上訴制度旨在請求第二審法院撤銷、變更第一審不
    當或違法之判決，以實現個案救濟之立法目的相契合，並節
    制濫行上訴（最高法院97年度臺上字第 892號刑事判決意旨
    參照）。
二、上訴人即被告甲○○（下稱被告）不服原審判決提起上訴，
    其上訴理由狀略謂：被告已坦承全部犯行，且家境清寒，更
    有子女及老父母須扶養，而原判決處有期徒刑 7月，更屬過
    重，懇請撤銷原判決，另判 6月或更低刑度之有期徒刑云云
    。
三、按量刑輕重係屬事實審法院得依職權自由裁量之事項，茍已
    斟酌刑法第57條各款所列情狀而未逾法定刑度，即不得遽指
    為違法。查，被告對原審判決採用證據、認定事實及適用法
    律等節均不爭執，而原審判決理由已詳予載明被告前因施用
    毒品案件，經判處有期徒刑5月確定，於98年5月24日執行完
    畢，本件為累犯，應依刑法第47條第 1項之規定，加重其刑
    ，及審酌被告於肇事後，可預見被害人恐將因此受傷害，竟
    未停車隨即加速逃離現場，惡性非輕，惟其犯後坦承犯行，
    犯後態度堪稱良好，被害人所受傷勢程度不重等一切情狀，
    及檢察官求處有期徒刑1年2月過重，而量處有期徒刑 7月等
    情，顯已注意適用刑法第57條之規定。而被告所犯肇事逃逸
    罪之法定刑為6月以上5年以下有期徒刑，被告又因累犯而應
    加重其刑，其刑必然重於有期徒刑 6月，雖被告過失傷害部
    分，經被害人表明不告訴，但就被告肇事逃逸部分被害人仍
    表明應予依法追究，且經形式觀察，依卷附臺灣高等法院被
    告前案紀錄表顯示被告前有多次毒品、藥事法前科，另參照
    卷內相關證人之證言，本件被告肇事逃逸之情節亦尚不足認
    堪予憫恕，無予酌減其刑之適用，是原審所為之量刑，符合
    「罰當其罪」之原則，並無輕重失衡之情形。被告上訴理由
    所指各節，不足以認為原判決有何不當或違法，難謂係具體
    理由，亦應認其上訴違背法律上之程式。
四、綜上所述，被告之上訴理由，不能認係依據卷內訴訟資料指
    摘或表明第一審判決有何採證、認事、用法或量刑等足以影
    響判決本旨之不當或違法，而構成應予撤銷之具體事由，僅
    徒憑己意請求從輕量刑，難謂上訴適法，其上訴自屬違背法
    律上之程式，爰不經辯論，駁回其上訴。
據上論斷，應依刑事訴訟法第367條前段、第372條，判決如主文
。
中    華    民    國    98    年    11    月    20    日
            刑事第五庭  審判長法  官  趙  春  碧
                              法  官  林  宜  民
                              法  官  賴  恭  利
上列正本證明與原本無異。
如不服本判決應於收受送達後十日內向本院提出上訴書狀，其未
敘述上訴理由者，並得於提起上訴後十日內向本院補提理由書 (
均須按他造當事人之人數附繕本)「切勿逕送上級法院」
                              書記官  林  桂  鳳
中    華    民    國    98    年    11    月    20    日


司法院資訊處製作；財團法人民間司法改革基金會備份。
